臺灣高雄地方法院刑事判決　　　　　　　 94年度訴字第152號
公　訴　人　臺灣高雄地方法院檢察署檢察官
被　　　告　辛○○　男　民國6.
選任辯護人　洪千琪律師
上列被告因殺人未遂案件，經檢察官提起公訴（93年度核退偵字
第263 號），本院判決如下：
    主  文
辛○○共同傷害人之身體，因而致人於重傷，處有期徒刑參年陸
月。
    事  實
一、辛○○、丁○○（綽號「阿德」）同為丙○○（綽號「文龍
    」）之朋友，民國92年9 月24日凌晨，丙○○因生日，乃於
    高雄市苓雅區○○○路205 號「享溫馨KTV 」2 樓79號包廂
    內設宴慶生，而辛○○、丁○○則分別受邀前往該包廂內共
    同慶祝，又於同日凌晨5 時38分許，適甲○○（原名王子龍
    ，綽號「子龍」，另經檢察官偵辦中）以所有0000000000號
    行動電話撥打辛○○0000000000號行動電話，辛○○接聽電
    話後，旋邀請甲○○至「享溫馨KTV 」79號包廂內相聚，約
    半小時後，於同日早上6 時10分許，甲○○即依約前至該包
    廂內與辛○○會面，席間，甲○○因向丁○○敬酒遭拒，心
    生不滿，遂與辛○○一同走出包廂，而丁○○則因欲尋找丙○○、綽號「小鄧」等人（姓名年籍均不詳，已死亡），亦
    離開包廂，待雙方於包廂外走廊碰面後，即因之前敬酒問題
    而發生口角爭執，辛○○、甲○○遂分持類似折疊刀之小刀
    ，各抵住丁○○左、右側脖子（涉嫌恐嚇部分，因與本案並
    無裁判上一罪關係，且未據檢察官提起公訴，茲不贅述），
    俟經雙方友人趨前制止、勸架，雙生始不歡而散，未再生事
    端。事後，甲○○因覺掃興，即與在場綽號「阿凱」之友人
    （為姓名年籍均不詳之成年人）下樓，而辛○○亦於包廂外
    稍作停留後，隨即下樓，並與甲○○、「阿凱」等人在「享
    溫馨KTV 」大門外右側機車停放處會合聊天；至丁○○因發
    覺情況有異，於進入包廂取出皮包後，旋邀約女友庚○○、
    友人李俊賢（綽號「阿賢」）及「小鄧」離去，其中除「小
    鄧」自行開車離去外，丁○○、庚○○則於大門外右側等候
    李俊賢駕車搭載，嗣於候車期間，於同日早上6 時30分許（
    依通聯紀錄，當時辛○○行動電話基地臺已非「享溫馨KTV
    」所在之基地臺），辛○○、甲○○、「阿凱」、丁○○在
    大門外右側碰面後，復因之前敬酒問題再起爭執，甲○○即
    持類似折疊刀之小刀（未扣案），與辛○○、「阿凱」走向
    丁○○候車處，共同基於傷害人身體之犯意，且依一般人之
    觀念，以刀刺向背部，將有可能使人因胸椎穿刺傷合併脊椎
    損傷，致受有雙下肢癱瘓之重傷害，竟先由辛○○出拳毆打
    丁○○頭部，再由「阿凱」出拳毆打丁○○臉部，俟該二拳
    均因丁○○以手擋住或閃躲而未命中後，辛○○復以腳踢丁○○左邊腰部，而甲○○除以腳踢丁○○腿部外，再緊接持
    類似折疊刀之小刀往丁○○背部刺去，致丁○○因胸椎穿刺
    傷合併脊椎損傷，而受有雙下肢癱瘓之重傷害。嗣因丁○○
    指訴遭辛○○毆打，經警循線查獲上情。
二、案經丁○○訴由高雄市政府警察局苓雅分局報告臺灣高雄地
    方法院檢察署檢察官偵查起訴。
    理  由
壹、告訴人丁○○偵查中之陳述部分：
    按證人、鑑定人依法應具結而未具結者，其證言或鑑定意見
    ，不得作為證據，刑事訴訟法第158條之3定有明文。而同法
    第159 條之1第2項雖規定，被告以外之人於偵查中向檢察官
    所為之陳述，除顯有不可信之情況者外，得為證據。惟該被
    告以外之人（含共同被告、共犯、被害人、證人等），於偵
    查中向檢察官所為之陳述，性質上仍屬傳聞證據（即審判外
    之陳述），然因檢察官依法有訊問被告、證人及鑑定人之權
    ，證人、鑑定人且須「具結」，而檢察官向被告以外之人所
    取得之陳述，原則上均能遵守法律規定，不致違法取供，其
    可信性極高，為兼顧理論與實務，因而規定除顯有不可信之
    情況者外，得為證據（參考刑事訴訟法第159條之1立法理由
    ）。但被告以外之人於偵查中向檢察官所為之陳述，仍應依
    法具結，始有證據能力。又告訴人之指訴如係就與待證事實
    有重要關係之親身知覺、體驗事實陳述時，即居於證人之地
    位，自應依同法第186條第1項規定命其具結，使告訴人知悉
    其有據實陳述之義務，以擔保其證言之真實性，該供述證據
    始具證據能力，如未踐行人證之法定調查程序，依法自不得
    作為證據（最高法院94年度臺上字第1001號、94年度臺上字
    第1644號等判決意旨參照）。本件告訴人丁○○於偵查中之
    陳述，因檢察官均未當庭命其具結、並製作結文，是依前開
    說明，應無證據能力甚明。
貳、論罪科刑之依據：
一、訊據被告辛○○否認有何殺人未遂或傷害致重傷害犯行，辯
    稱：丁○○、甲○○酒後於2 樓包廂外發生爭執時，伊係在
    場勸架，當時並未有人拿刀子出來；之後甲○○、「阿凱」
    下樓後，伊亦隨即下樓，而丁○○一群人下樓後，甲○○與
    丁○○又打起來，丁○○受傷後，伊見到甲○○將刀子拿在
    手上，伊未持刀毆打丁○○等語。經查：
  (一)被告、丁○○同為丙○○（綽號「文龍」）之朋友，92年 9
    月24日凌晨，丙○○因生日，乃於高雄市苓雅區○○○路20
    5 號「享溫馨KTV 」2 樓79號包廂內設宴慶生，而被告、丁○○則分別受邀前往該包廂內共同慶祝，又於同日凌晨5 時
    38分許，適甲○○（原名王子龍，綽號「子龍」）以所有00
    00000000號行動電話撥打被告0000000000號行動電話，被告
    接聽電話後，旋邀請甲○○至「享溫馨KTV 」79號包廂內相
    聚，約半小時後，於同日早上6 時10分許，甲○○即依約前
    至該包廂內與辛○○會面，席間，甲○○因向丁○○敬酒遭
    拒，心生不滿，遂與辛○○一同走出包廂，而丁○○則因欲
    尋找丙○○、綽號「小鄧」等人（姓名年籍均不詳），亦離
    開包廂，待雙方於包廂外走廊碰面後，即因之前敬酒問題而
    發生口角爭執，俟經雙方友人趨前制止、勸架，雙生始不歡
    而散，未再生事端等情，除為被告列為不爭執之事項外（詳
    本院卷第33頁第6 行至第12行），並據告訴人即證人丁○○
    、證人庚○○、李俊賢、甲○○、丙○○分別於警、偵訊及
    本院審理中證陳明確（詳警卷(一)第5 頁背面第1 行至第6 行
    、第15頁正面倒數第2 行以下、第17頁正面倒數第7 行至倒
    數第9 行；偵查卷第25頁背面第5 行至第6 行、第27頁背面
    倒數第4 行以下；本院卷第74頁第6 行至第18行、第77頁倒
    數第1 行至第78頁第9 行、第82頁第5 行至第21行、第83頁
    第1 行至第4 行、第83頁第13行以下、第106 頁第1 行至第
    11 行）； 復有甲○○0000000000號行動電話通聯調閱查詢
    單（申設人誤載為王鴻傑）、被告0000000000號行動電話92
    年9 月23日至93年9 月24日通聯紀錄附警卷、偵查卷可參（
    詳警卷(一)第28頁、偵查卷第9 頁以下）【上開警詢筆錄、檢
    察官訊問筆錄、通聯紀錄及本件其餘證據資料部分（不含告
    訴人丁○○偵查中陳述），被告及其辯護人均不爭執證據能
    力，詳本院卷第72頁第9 行以下，合先敘明】。是此部分之
    事實，堪以認定。
  (二)又於包廂外發生爭執後，甲○○因覺掃興，即與在場綽號「
    阿凱」之友人（為姓名年籍均不詳之成年人）下樓，而被告
    亦於包廂外稍作停留後，隨即下樓，並與甲○○、「阿凱」
    等人在「享溫馨KTV 」大門外右側機車停放處會合聊天；至
    丁○○因發覺情況有異，於進入包廂取出皮包後，旋邀約女
    友庚○○、友人李俊賢（綽號「阿賢」）及「小鄧」離去，
    其中除「小鄧」自行開車離去外，丁○○、庚○○則於大門
    外右側等候李俊賢駕車搭載之事實，業據被告供陳在卷（詳
    本院卷第18頁第10行第14行）；核與證人丁○○、庚○○、
    李俊賢、甲○○分別於警、偵訊及本院審理中證陳之情節相
    符（詳警卷(一)第5 頁背面第9 行至第11行、第8 頁背面倒數
    第7 行以下、第15頁背面第3 行至第5 行、第17頁倒數第6
    行以下；偵查卷第25頁背面倒數第5 行以下、第26頁背面第
    7 行以下；本院卷第76頁第1 行至第10行、第83頁倒數第12
    行以下、第84頁第1 行至第12行）。是此部分之事實，亦堪
    以認定。
  (三)另被告辯陳：於2 樓包廂外發生爭執時，伊係在場勸架，當
    時並未有人拿刀子出來等語，固與共犯即證人甲○○證述相
    符（詳本院卷第83頁第5 行至第12行）。惟被告、甲○○於
    包廂外，分持類似折疊刀之小刀，各抵住丁○○左、右側脖
    子之事實，業據證人丁○○於警詢及本院審理中證陳明確（
    詳警卷(一)第5 頁背面第6 行至第8行 、本院卷第74頁倒數第
    13行至第75頁第4 行），核與證人庚○○於警詢中陳稱：當
    時伊男友走出包廂找林文龍（即丙○○）時，徐慧芬進來包
    廂表示外面有在吵架，伊走出包廂查看，就看見被告、子龍
    （即甲○○）分別持刀架在丁○○脖子上等語（詳警卷(一)第
    15頁背面第1 行至第2 行）；於偵查中結證稱：後來他們出
    去外頭，看見子龍（即甲○○，筆錄誤載為之龍）亮出刀子
    、看見被告持刀架丁○○脖子，共有2 把刀子（詳偵查卷第
    26頁背面第2 行至第6 行）等語相符。而證人李俊賢亦於偵
    查中證陳：在（包廂）外頭，看見子龍（即甲○○，筆錄誤
    載為之龍）亮出刀子，類似要捅丁○○等語（詳偵查卷第26
    頁第5 行以下），足見證人丁○○、庚○○所述並非無據。
    此外，再參以證人李俊賢雖於偵查中另證稱：伊未見到丁○○被他陳刀架脖子等語（詳偵查卷第26頁第8 行），然因
    證人庚○○於偵查中證述：李俊賢係事後才出來等語（詳偵
    查卷第26頁背面第4 行），顯見被告、甲○○及丁○○於包
    廂外發生爭執時，證人李俊賢並未始終在場，在爭執時間不
    長即被他人勸阻下，其僅見到甲○○亮出刀子，應係目睹爭
    執已接近結束之時，而被告、甲○○分別持刀架在丁○○脖
    子之事，係在爭執發生之初，故無法目睹，尚難為被告、證
    人甲○○有利之認定。至證人丙○○雖於本院審理中證稱
    ：在包廂外面門口，係「阿凱」與丁○○發生拉扯，「阿凱
    」拉丁○○衣領等語（詳本院卷第106 頁第12行以下），資
    以證明被告、甲○○於包廂外，與丁○○並未發生衝突之事
    實，但證人丙○○前於偵查中係證陳：包廂外看見子龍（即
    甲○○，筆錄誤載為之龍）與丁○○在爭吵等語（詳偵查卷
    第27頁背面倒數第4 行以下），二者所述並不一致。況證人
    丙○○既證述：「阿凱」並不是我們包廂內之人等語（詳本
    院卷第106 頁倒數第13行以下），則本件爭執點係起源於甲○○於包廂內向丁○○敬酒遭拒，本與「阿凱」無關，如被
    告、甲○○無意惹起紛爭，「阿凱」身為第三者，衡情應無
    出面與丁○○發生爭執之必要，是證人丙○○前開證述，應
    係迴護被告、證人甲○○之詞，不足採信。從而，被告、證
    人甲○○於包廂外，分持類似折疊刀之小刀，各抵住丁○○
    左、右側脖子之事實，應堪認定，被告、證人甲○○前開陳
    述，應係避究卸責之詞，尚難採信。
  (四)再者，92年9 月24日早上6 時30分許，被告、甲○○、「阿
    凱」、丁○○在大門外右側碰面後，復因之前敬酒問題再起
    爭執，被告即與甲○○、「阿凱」走向丁○○候車處，先由
    被告出拳毆打丁○○頭部，再由「阿凱」出拳毆打丁○○臉
    部，俟該二拳均因丁○○以手擋住或閃躲而未命中後，被告
    復以腳踢丁○○左邊腰部，而甲○○則以腳踢丁○○腿部，
    ，此外，丁○○背部亦遭類似折疊刀之小刀刺傷，致丁○○
    因胸椎穿刺傷合併脊椎損傷，而受有雙下肢癱瘓之重傷害等
    情，業據證人丁○○於警詢及本院審理中證述綦詳（詳警卷
    (一)第5 頁背面第5 行以下；本院卷第76頁第6 行至第77頁第
    3 行、第78頁10行以下、第79頁第11行至第22行、第80頁第
    1 行至第19行）。並經證人庚○○於警詢中陳稱：之後伊
    與丁○○走到大門右側等「阿賢」（即李俊賢）開車搭載我
    時，就見到被告、子龍（即甲○○）及「阿凱」三人坐在機
    車上，渠三人就走向丁○○，不知說什麼就打起來，該三人
    出手毆打丁○○等語（詳警卷(一)第15頁背面第3 行至第5 行
    、第11行）；於偵查中證稱：伊與丁○○走下去（即大門右
    側）時，看見被告、子龍（即甲○○，筆錄誤載之龍）等人
    在機車旁，渠見丁○○走過去，就動手打他，子龍（即甲○○，筆錄誤載之龍）傷他，被告則踢他、打他等語（詳偵查
    卷第26頁背面倒數第4 行至27頁第4 行）。證人甲○○於
    本院審理中證陳：「阿凱」打丁○○臉部1 下後，伊就毆打
    丁○○，踢丁○○大腿正面1 下等語（詳本院卷第86頁第3
    行至第10行）。證人戊○○於本院審理中證述：案發時，
    伊站在大廳皆梯下方，離現場5 至10公尺，當時被告、甲○○與丁○○發生爭執，渠對丁○○有手腳之動作等語（詳本
    院卷第92頁第11行至第15行、第93頁倒數第11行以下）。
    證人乙○○於本院審理中證陳：當時站在門外，離衝突地點
    約5 、6 個人遠，就見到3 、4 人打丁○○，除甲○○打丁○○外，被告亦以拳頭及腳毆打丁○○等語（詳本院卷第96
    頁倒數第13行、第97頁倒數第14行以下、第98頁第2 行以下
    ）。證人丙○○於本院審理中證述：伊送丁○○離去時，
    見到「阿凱」、甲○○打丁○○等語（詳本院卷第107 頁第
    1 行以下）。復有長庚紀念醫院92年10月2 日診斷證明書附
    警卷可參（詳警卷(二)第13頁）。本院審酌：
  被告雖辯陳：當時係勸架，未毆打丁○○等語，核與證人甲○○證陳：被告未以手或腳傷丁○○，伊衝上前毆打時，被
    告曾抱住伊，不讓其毆打丁○○等語（詳本院卷第85頁第11
    行至第14行、第86頁倒數第10行以下）；證人丙○○於本院
    審理中證述：伊確定被告並未打人等語（詳本院卷第110 頁
    倒數第10行以下）相符。而證人即「享溫馨KTV 」員工己○○亦於本院證陳：發生衝突時，被告未參與打架，被告在機
    車旁講電話等語（詳本院卷第101 頁倒數第12行以下、第10
    2 頁第2 行以下）。惟被告同毆打丁○○之事實，業據證人
    丁○○、庚○○、戊○○、伍國龍分別於警、偵訊及本院審
    理中證述明確，已如前述，且參以：(1)證人丙○○前於偵查
    中陳稱：案發時，伊未注意被告在何處等語（詳偵查卷第28
    頁正面第6 行，93年4 月9 日訊問筆錄）；而證人己○○亦
    前於偵查中證陳：伊未目睹打架情形（詳偵查卷第24頁正面
    第1 行，93年4 月9 日訊問筆錄），均核與本院審理中之證
    述情節不符，則證人丙○○、黃昱陞於93年4 月9 日檢察官
    前接受訊問時，既已無法記憶被告案發時身在何處、陳述未
    目擊案發經過，如何於事隔1 年3 月後，再於本院94年7 月
    14日審判程序中喚起記憶，是渠於本院審理中之證詞，均不
    足採信。(2)又被告已於警詢中陳稱：當時伊有意思要打丁○○等語（詳警卷(一)第8 頁背面倒數第1 行），顯見被告當時
    對丁○○行徑亦頗為氣憤，處此心情下，其竟能轉換心態，
    抱住甲○○，並阻止甲○○毆打丁○○，實與常情相悖；而
    證人丙○○復於偵查中證陳：毆打丁○○時，被告並未勸架
    等語（詳偵查卷第28頁正面倒數第3 行以下），亦徵被告、
    證人甲○○關於勸架之辯詞，不足採信。從而，被告與證人
    甲○○、「阿凱」同毆打丁○○之事實，應足堪認定。
  關於何人持類似摺疊刀之小刀刺丁○○背部部分，證人甲○○於本院審理中證稱：「阿凱」打1 拳，伊即上前毆打丁○○，「阿凱」就繞到後面，拿出刀子刺傷丁○○，伊就將刀
    子搶下，嗣丁○○坐下來後，「阿凱」就將刀子搶走，並離
    開現場等語（詳本院卷第85頁倒數第5 行至第86頁第1 行）
    ；固分別核與證人戊○○於本院審理中證陳：伊見到一人拿
    刀離開，該人並非被告、甲○○等語（詳本院卷第91頁倒數
    第14行以下）；核與證人乙○○於本院審理中證述：被告、
    甲○○毆打丁○○時，另一人持刀刺丁○○，接著甲○○就
    將刀子搶下等語（詳本院卷第98頁倒數第6 行以下）；核與
    證人丙○○於本院審理中結證：伊見到「阿凱」前從正面再
    從後面毆打丁○○，丁○○爬起來後，「阿凱」又繼續打，
    之後「阿凱」把刀放在身後，從伊後方跑開等語（詳本院卷
    第107 頁第4 行以下、第108 頁倒數第15行以下）相符。惟
    查：(1)被告於警詢時供陳：之後甲○○騎機車離開現場時，
    見到甲○○將1 把類似蝴蝶當放在他所穿褲子右邊口袋內等
    語（詳警卷(一)第8 頁背面倒數第5 行以下），核與證人庚○○於警詢中證稱：伊見到甲○○手持刀子上有血跡，並由甲○○將刀子帶走等語相符（詳警卷第15頁背面倒數第5 行以
    下）。且被告亦於偵查中供陳：丁○○的傷係甲○○刺傷等
    語、於本院審理時供述：丁○○第2 次倒下時，伊見到甲○○手上拿刀子等語；證人庚○○復於偵查中證陳：甲○○持
    刀子出來等語（詳偵查卷第25頁正面第1 行、27頁正面第 3
    行；本院卷第118 頁第2 行以下）。(2)又證人甲○○證陳：
    搶下刀子之原因，係不想讓「阿凱」刺丁○○等語（詳本院
    卷第第87頁倒數第14行以下），然丁○○被刺倒地後，即無
    任何毆打行為，業據證人丁○○、甲○○、丙○○於本院審
    理中證述明確（詳本院卷第80頁第11 行 以下、第89頁第 8
    行以下、第111 頁第1 行以下），則在毆打行為已停止下，
    「阿凱」既無繼續刺傷丁○○之行為，甲○○實無必要搶下
    「阿凱」手中之刀子，且若懷疑「阿凱」有繼續刺傷丁○○
    之意思，衡情亦無於搶下刀子後，再任由「阿凱」搶回刀子
    ，徒增丁○○繼續被刺傷之危險；況證人甲○○如於「阿凱
    」毆打丁○○1 拳後，隨即上前毆打丁○○，則「阿凱」持
    刀繞到後面刺傷丁○○背部之同時，甲○○正與丁○○互毆
    中，如何即時搶下「阿凱」手中之刀子，是證人甲○○前開
    所辯，實與常情不符。而證人戊○○、乙○○、丙○○前開
    證詞，則為迴護證人甲○○之詞，不足採信。是以，因證人
    甲○○於丁○○被刺倒地時，並未自「阿凱」手中搶下刀子
    ，亦未由「阿凱」再自其手上搶回刀子，而證人甲○○於丁○○被刺倒地時，既持有類似摺疊刀之小刀，且其上亦沾有
    血跡，則證人甲○○持刀刺傷丁○○背部之事實，堪以認定
    。
  按殺人未遂與傷害之區別，即在下手加害時有殺意為斷。至
    受傷處所是否致命部位，及傷痕之多寡，輕重如何，僅足供
    認定有無殺意之參考，原不能為區別殺人未遂與傷害之絕對
    標準。本件被告、「阿凱」僅係徒手毆打丁○○，並未持利
    器為之，而證人甲○○雖以類似摺疊刀之利器刺向丁○○背
    部，致丁○○受有胸椎穿刺傷合併脊椎損傷，惟證人甲○○
    行刺1 刀後，因見丁○○倒地，即未再繼續行刺，且所持係
    類似摺疊刀之小刀，刀刃不長，往背部行刺之致命可能性不
    高，足認其僅係不滿向丁○○敬酒遭拒，欲教訓丁○○，藉
    以討回顏面，應係出於傷害之犯意，否則其於行刺後，見丁○○倒地不起，當應繼續行刺，以滿足殺意，故尚難認其有
    殺人之犯意。
  刑法第277 條第2 項傷害致重傷之加重結果規定，以重傷害
    結果發生之預見可能，重傷害之結果與傷害行為之因果關係
    ，為其成立要件，倘加重結果係由共同傷害所致，則無論重
    傷係何人所傷，或熟為下手之人，於共同正犯間均應同負全
    部之責。查丁○○因胸椎穿刺傷合併脊椎損傷，致雙下肢癱
    瘓，目前雙下肢仍有顯著運動及感覺功能障礙，需持助行器
    才能行走，同時合併有大小便控制功能障礙，屬中樞神經系
    統損傷，其未來痊癒可能性極低，需長時間復建及藥物治療
    ，有阮綜合醫院94年3 月25日阮醫教字第0940000151號函附
    本院卷可參（詳本院卷第44頁）；而信望愛復建科診所復函
    覆認為：病患受傷至今，照病患所述約1 年餘，目前下肢仍
    癱瘓無力（左下肢尤甚）及感覺功能異常（右下肢尤甚），
    其主要問題在於兩下肢無法以正常步態行走，且因脊髓損傷
    之故，兩下肢肌肉張力增強，影響步態及姿態極劇，依據此
    種病歷一般醫療經驗，此類運動及感覺功能喪失、異常之情
    形，完全痊癒之可能微乎其微，亦有該診所傳真函可稽（詳
    本院卷第45頁）。因丁○○受有胸椎穿刺傷合併脊椎損傷，
    致雙下肢癱瘓，目前雙下肢仍有顯著運動及感覺功能障礙，
    未來痊癒可能性極低，堪認符合刑法第10條第4 項第6 款之
    重大不治之傷害，應屬重傷害甚明。另依一般人之觀念，以
    刀刺向背部，將有可能使人因胸椎穿刺傷合併脊椎損傷，致
    受有雙下肢癱瘓之重傷害，本件被告既曾與甲○○共同持類
    似折疊刀之小刀抵住丁○○脖子，自應瞭解證人甲○○持有
    類似折疊刀之小刀，竟仍與甲○○、「阿凱」走向丁○○候
    車處，共同基於傷害之犯意，共同毆打丁○○，並由甲○○
    持類似折疊刀之小刀往丁○○背部刺去，致丁○○因胸椎穿
    刺傷合併脊椎損傷，受有雙下肢癱瘓之重傷害，則客觀上，
    被告既有重傷害結果發生之預見可能，且因重傷害之結果係
    持刀傷害行為所致，具有相當之因果關係，是其應係觸犯傷
    害致重傷害罪。辯護人認被告並未預見甲○○將持刀傷害丁○○，該持刀傷害行為既在謀議之範圍外，依共犯過剩理論
    ，被告縱成立犯罪，亦僅應成立普通傷害罪，容有誤會。
  (五)綜上直接、間接證據，本件事證明確，被告共同傷害致重傷
    之犯行，堪以認定。
二、核被告所為，係犯刑法第277 條第2 項後段之傷害致重傷罪
    。公訴人認被告係成立殺人未遂罪，容有誤會，惟其基本社
    會事實同一，本院自得予以審理，並依法變更起訴法條。又
    被告、甲○○及「阿凱」就上開犯行，既有傷害之犯意聯絡
    ，且重傷害之重結果亦由共同傷害所致，則無論重傷係何人
    所傷，或熟為下手之人，自屬共同正犯。爰審酌被告遇有糾
    紛，不思以正當管道尋求解決，竟逞強鬥狠，於瞭解甲○○
    持有類似折疊刀之小刀後，仍與甲○○、「阿凱」走向丁○○候車處，共同毆打丁○○，並由甲○○持類似折疊刀之小
    刀往丁○○背部刺去，致丁○○受有雙下肢癱瘓之重傷害，
    使丁○○幾乎陷於終身需以助行器行走之窘境，並喪失原應
    有之美好生活，影響丁○○之權益甚巨，惡害非輕，且犯後
    仍一再逃避罪責，除未提供「阿凱」之真實年籍以供法院傳
    訊外，且未與丁○○達成和解，盡力撫慰丁○○之心靈等一
    切情狀，量處如主文所示之刑。至類似折疊刀之小刀1 把，
    雖為共同犯傷害致死罪所用之物，惟未扣案，為免執行之困
    難，爰不宣告沒收之，附此敘明。
據上論斷，應依刑事訴訟法第299 條第1 項前段、第300 條，刑
法第28條、第277 條第2 項後段，判決如主文。
中　　華　　民　　國　　94　　年　　7 　　月　　28　　日
                  刑事第一庭    審判長法  官  裕斗
                                      法  官  廖純卿
                                      法  官  方百正
以上正本證明與原本無異。
如不服本判決，應於收受送達後10日內向本院提出上訴書狀。
中　　華　　民　　國　　94　　年　　7 　　月　　28　　日
　　　　　　　　　　　　　　　　      書記官  郭素蓉
附錄本判決論罪科刑所依據之法條：
刑法第277條
傷害人之身體或健康者，處3 年以下有期徒刑、拘役或1 千元以
下罰金。
犯前項之罪因而致人於死者，處無期徒刑或7 年以上有期徒刑；
致重傷者，處3 年以上10年以下有期徒刑。
